---
title: "<CENTER>**Canal PVAE**</CENTER>"
output: html_document
---

```{r setup, include=FALSE}
knitr::opts_chunk$set(echo = TRUE)
```

El presente documento contiene el detalle de los procedimientos realizados para la construcción del modelo predictivo de detección de Fraude, comercialmente llamado Fuga de Terminales, para los clientes Prepagos del canal de venta Receptivo de Telefónica del Perú. 

Según los análisis previos se utilizó un corte de 25 días y el periodo de análisis fue de julio a octubre del 2016.

```{r, echo=FALSE}
suppressWarnings(suppressMessages(library(lattice))); suppressWarnings(suppressMessages(library(MASS)));   
suppressWarnings(suppressMessages(library(caret)));   suppressWarnings(suppressMessages(library(ROCR)));  
suppressWarnings(suppressMessages(library(catspec))); suppressWarnings(suppressMessages(library(rminer)));  
suppressWarnings(suppressMessages(library(Hmisc)));   suppressWarnings(suppressMessages(library(ggplot2)));    
suppressWarnings(suppressMessages(library(rpart)));   suppressWarnings(suppressMessages(library(FSelector)));
suppressWarnings(suppressMessages(library(psych)));   suppressWarnings(suppressMessages(library(scales)));
suppressWarnings(suppressMessages(library(RODBC)));   suppressWarnings(suppressMessages(library(data.table)));
suppressWarnings(suppressMessages(library(ISLR)));    suppressWarnings(suppressMessages(library(ModelMetrics)));
suppressWarnings(suppressMessages(library(dplyr)));   suppressWarnings(suppressMessages(library(randomForest)));
suppressWarnings(suppressMessages(library(plotly)));  suppressWarnings(suppressMessages(library(Metrics)));
suppressWarnings(suppressMessages(library(ROSE)));    suppressWarnings(suppressMessages(library(DMwR)));
suppressWarnings(suppressMessages(library(base)));   

canal= odbcConnect("Conex_SQL");
PVAE45_c25 = sqlQuery(canal,"select ANEXO,Mes,Region,Zonal,Marca,PrimLlam,
                             llam_sal,min_sal,llam_ent,min_ent,DifLlam,DifMin,
                             (select case when Fuga15=0 then 'NoFuga' when Fuga15=1 then 'Fuga' end) as Fuga15,
                             riesgo_neto_imei as riesgo_binario
                             from [2°Proy_Detec_FdT].dbo.MDespliegue_PVAE45_c25
                             where mes in ('Julio','Agosto','Septiembre','Octubre')"); 

#Data Types:
PVAE45_c25$Mes      =  factor(PVAE45_c25$Mes, levels=c("Julio","Agosto","Septiembre"));
PVAE45_c25$Region   =  as.character(PVAE45_c25$Region);
PVAE45_c25$Zonal    =  as.character(PVAE45_c25$Zonal);
PVAE45_c25$Marca    =  as.character(PVAE45_c25$Marca);
PVAE45_c25$PrimLlam =  as.character(PVAE45_c25$PrimLlam);
PVAE45_c25$DifLlam  =  as.numeric(PVAE45_c25$DifLlam);
PVAE45_c25$DifMin   =  as.numeric(PVAE45_c25$DifMin);
PVAE45_c25$riesgo_binario = factor(PVAE45_c25$riesgo_binario, levels=c("1","0"));
```

Estructura del conjunto de datos:

```{r, echo=FALSE}
str(PVAE45_c25);
```

#----------------------- 1. TRAIN vs TEST -----------------------#

```{r, echo=FALSE}
set.seed(1111);
n=nrow(PVAE45_c25);
```

```{r}
indices= sample(1:n, 0.75*n, F);
train = PVAE45_c25[ indices,];
test  = PVAE45_c25[-indices,];

Prop_Fuga_Train = round( 100*prop.table(table(train$riesgo_binario)) ,1);
Prop_Fuga_Test  = round( 100*prop.table(table( test$riesgo_binario)) ,1);
rbind(Prop_Fuga_Train,Prop_Fuga_Test);
n_train = dim(train);
n_test  = dim(test);
rbind(n_train,n_test);
```

```{r, echo=FALSE}
rm(PVAE45_c25,indices,n,Prop_Fuga,Prop_Fuga_Train,Prop_Fuga_Test,n_train,n_test);
```

#--------------------- 2. DATA EXPLORATION  ---------------------#

```{r, echo=FALSE}
factcols = c(1,2,3,4,5,6,13,14);
numcols = setdiff(1:14, factcols);
```

```{r}
#subset categorical variables
cat_train = train[, factcols];
#subset numerical variables
num_train = train[, numcols];
str(cat_train); 
str(num_train);
```

```{r, echo=FALSE}
rm(train,factcols,numcols);
```


# NUMERIC VARIABLES:

GRAFICO DE CAJAS (BOXPLOT):
```{r, echo=FALSE}
par(mfrow=c(2,3));
boxplot( num_train$llam_sal, main=paste('llam_sal'));
boxplot( num_train$llam_ent, main=paste('llam_ent'));
boxplot( num_train$DifLlam, main=paste('DifLlam'));
boxplot( num_train$min_sal,  main=paste('min_sal'));
boxplot( num_train$min_ent,  main=paste('min_ent'));
boxplot( num_train$DifMin,  main=paste('DifMin'));
```

HISTOGRAMA:
```{r, echo=FALSE}
par(mfrow=c(2,3));
hist( num_train$llam_sal, main=paste('llam_sal'));
hist( num_train$llam_ent, main=paste('llam_ent'));
hist( num_train$DifLlam, main=paste('DifLlam'));
hist( num_train$min_sal,  main=paste('min_sal'));
hist( num_train$min_ent,  main=paste('min_ent'));
hist( num_train$DifMin,  main=paste('DifMin'));
```


## BIVARIADO:

CREATE A SCATTER PLOT:
```{r, echo=FALSE}
#add variable objetivo to train set
num_train = cbind(num_train, riesgo_binario = cat_train$riesgo_binario);

# llam_ent VS llam_sal
ggplot( data=num_train, aes( x=llam_sal, y=llam_ent )) + 
  geom_point( aes( colour=riesgo_binario ));  
#+ scale_y_continuous("llam_ent", breaks=seq(0,50,10));
# min_ent VS min_sal
ggplot( data=num_train, aes( x=min_sal, y=min_ent )) + 
  geom_point( aes( colour=riesgo_binario ));
# DifMin VS DifLlam
ggplot( data=num_train, aes( x=DifLlam, y=DifMin )) + 
  geom_point( aes( colour=riesgo_binario ));
```


## CATEGORICAL VARIABLES

```{r, echo=FALSE}
all_bar_apil <- function(i)
{ ggplot(cat_train, aes(x=i, fill=riesgo_binario)) + geom_bar(position="stack",            color="black") + scale_fill_brewer(palette="Pastel1") +                                  theme(axis.text.x=element_text(angle=60, hjust=1, size=10)) };
```

#Cruzadas por Riesgo_Binario

```{r, echo=FALSE}
#Mes vs Riesgo_Binario
sort( 100*round(prop.table(table(cat_train$Mes)),3) , decreasing= TRUE);
round( 100*prop.table(table(cat_train$Mes,cat_train$riesgo_binario),1) ,0);
all_bar_apil(cat_train$Mes);

#PrimLlam vs Riesgo_Binario
sort( 100*round(prop.table(table(cat_train$PrimLlam)),3) , decreasing= TRUE);
round( 100*prop.table(table(cat_train$PrimLlam,cat_train$riesgo_binario),1) ,0);
all_bar_apil(cat_train$PrimLlam);

#Region vs Riesgo_Binario
sort( 100*round(prop.table(table(cat_train$Region)),3)  , decreasing= TRUE);
round( 100*prop.table(table(cat_train$Region,cat_train$riesgo_binario),1) ,0);
all_bar_apil(cat_train$Region);

#Zonal vs Riesgo_Binario
sort( 100*round(prop.table(table(cat_train$Zonal)),3)   , decreasing= TRUE);
round( 100*prop.table(table(cat_train$Zonal,cat_train$riesgo_binario),1) ,0);
all_bar_apil(cat_train$Zonal);

#Marca vs Riesgo_Binario
sort( 100*round(prop.table(table(cat_train$Marca)),3)   , decreasing= TRUE);
round( 100*prop.table(table(cat_train$Marca,cat_train$riesgo_binario),1) ,0);
all_bar_apil(cat_train$Marca);

#Fuga15 vs Riesgo_Binario
sort( 100*round(prop.table(table(cat_train$Fuga15)),3)  , decreasing= TRUE);
round( 100*prop.table(table(cat_train$Fuga15,cat_train$riesgo_binario),2) ,0);
all_bar_apil(cat_train$Fuga15);

rm(all_bar_apil);
```
